【裁判字號】    99,上易,2163
【裁判日期】    990930
【裁判案由】    傷害
【裁判全文】
臺灣高等法院刑事判決                99年度上易字第2163號
上  訴  人
即  被  告  甲○○
上列上訴人因傷害案件，不服臺灣新竹地方法院99年度易字第13
9號，民國99年8月25日第一審判決（聲請簡易處刑案號：臺灣新
竹地方法院檢察署98年度偵字第7350號，原審認不應依簡易判決
處刑，改依通常程序審理），提起上訴，本院判決如下：
    主  文
上訴駁回。
    事  實
本審認定之事實與第一審判決書所記載之事實相同，茲引用之。
    理  由
一、按不服地方法院之第一審判決而上訴者，應向管轄第二審之
    高等法院為之。上訴書狀應敘述具體理由。上訴書狀未敘述
    上訴理由者，應於上訴期間屆滿後20日內補提理由書於原審
    法院，逾期未補提者，原審法院應定期間先命補正。第二審
    法院認為上訴書狀未敘述理由或上訴有第362條前段之情形
    者，應以判決駁回之。但其情形可以補正而未經原審法院命
    其補正者，審判長應定期間先命補正。刑事訴訟法第361條
    、第367條，分別定有明文。所謂不服第一審判決之具體理
    由，必係依據卷內既有訴訟資料或提出新事證，指摘或表明
    第一審判決有何採證認事、用法或量刑等足以影響判決本旨
    之不當或違法，而構成應予撤銷之具體事由，始克當之（例
    如：依憑證據法則具體指出所採證據何以不具證據能力，或
    依憑卷證資料，明確指出所為證據證明力之判斷如何違背經
    驗、論理法則）；倘僅泛言原判決認定事實錯誤、違背法令
    、量刑失之過重或輕縱，而未依上揭意旨指出具體事由，或
    形式上雖已指出具體事由，然該事由縱使屬實，亦不足以認
    為原判決有何不當或違法者（例如：對不具有調查必要性之
    證據，法院未依聲請調查亦未說明理由，或援用證據不當，
    但除去該證據仍應為同一事實之認定），皆難謂係具體理由
    ，俾與第二審上訴制度旨在請求第二審法院撤銷、變更第一
    審不當或違法之判決，以實現個案救濟之立法目的相契合，
    並節制濫行上訴。（最高法院97年度臺上字第892號判決參
    照）是以上訴人之上訴書狀或補提之上訴理由書，雖有敘述
    上訴理由，惟並未具體敘述第一審判決有上述違法、不當情
    形，即與未敘述具體理由無異，其所為上訴，即不符合上訴
    之法定要件。
二、被告上訴意旨略以：被告雖可接受判決，但是量刑太重，已
    超過被告年紀及謀生能力所可負擔，被告亦有申告，然被告
    所提傷害案件已於民國99年5月11日宣判，惟被告竟全然不
    知，又被告承認互毆致人受傷，但因被告傷害之人先出口穢
    言，故可否考量被告年事已高，從輕量刑云云。
三、按刑之量定，為求個案裁判之妥當性，法律賦予法院裁量之
    權。量刑輕重，屬為裁判之法院得依職權自由裁量之事項，
    苟其量刑已以行為人之責任為基礎，並斟酌刑法第57條各款
    所列情狀，在法定刑度內，酌量科刑，如無偏執一端，致明
    顯失出失入情形，即不得就量刑部分遽指為不當或違法。本
    件原判決已就被告所犯本案之一切情狀，詳予說明審酌之根
    據及理由，並無任何違反經驗法則、論理法則、比例原則，
    或有何其他違法情事。而原判決並已斟酌及敘明刑法第57條
    所列事項，經核並無量刑輕重相差懸殊等裁量權濫用之情形
    。被告所執上訴理由，純係對原判決就刑之量定已詳予說明
    審酌事項，漫為爭執，顯非依卷內訴訟資料，具體指摘判決
    於認定事實、適用法律或量刑等有何不當或違法之處，揆諸
    首揭說明，其上訴不合法律上之程式，應予駁回；並不經言
    詞辯論為之。
四、據上論斷，依刑事訴訟法第367條前段、第372條、第373條
    ，判決如主文。
中    華    民    國    99    年    9     月    30    日
                  刑事第十一庭  審判長法  官  許宗和
                                      法  官  林海祥
                                      法  官  潘進柳
以上正本證明與原本無異。
不得上訴。
                                      書記官  任正人
中    華    民    國    99    年    10    月    1     日

司法院資訊處製作；財團法人民間司法改革基金會備份。
